

MARCELO FERNANDEZ

PROGRAMADOR

CONTACTO

DESCRIPCION

C.

3541645084



Litto_fernandez@hotmail.com

Programador con más de 2 años de experiencia. Me especializo en solucionar problemas y en desarrollar estructura de datos y sistemas para luego implementarlos correctamente.

Tengo experiencia en proyectos grupales y un gran desarrollo en equipo.

EDUCACIÓN

EXPERIENCIA

2006 - 2011

Bachillerato de Gestión Empresarial

Instituto Remedios de Escalada de San Martin 2022

Global GameJam

Programador

- Desarrollo de videojuego en Unreal.
- Comportamiento de actores defensivos.
- Lógica de waves de enemigos.
- Creación y balanceo de enemigos.

2020 -Actualidad

Curso de programación avanzada

JavaScript, Python, CSS, HTML (Argentina Programa)

Curso de programación web completo

JavaScript, AJAX, PHP, MySQL CSS, HTML (Argentina Programa) 2022 - 2023 Argentina Programa

2023

Capacitación Online

Desarrollo FrontEnd

- Desarrollo de actividades en HTML, CSS y JS en el marco de cursos online.
- Desarrollo de pagina web en marco de ejercicios del curso
- Desarrollo de actividades en varios lenguajes, realizando actividades y ejercicios para aplicar conocimientos.

IDIOMAS

HABILIDADES

Español Nativo

Inglés

Avanzado

- Resolución de problemas
- Rápido aprendizaje
- Liderazgo
- Trabajo en equipo